福建金門地方法院刑事裁定
                                        111年度聲字第9號
聲  請  人  福建金門地方檢察署檢察官
受  刑  人  趙秀龍



上列聲請人因受刑人數罪併罰有2裁判以上，聲請定其應執行之
刑（111年度執聲字第3號），本院裁定如下：
    主  文
趙秀龍因犯如附表所示各罪所處之刑，應執行有期徒刑貳年柒月
。
    理  由
一、聲請意旨略以：受刑人趙秀龍因竊盜等罪，先後經本院判決
    確定如附表，應依刑法第53條及第51條第5款，定其應執行
    之刑，爰依刑事訴訟法第477條第1項聲請裁定其應執行之刑
    等語。
二、按裁判確定前犯數罪者，併合處罰之；數罪併罰有2裁判以
    上宣告多數有期徒刑者，於各刑中之最長期以上，各刑合併
    之刑期以下，定其應執行之刑期，刑法第50條第1項前段、
    第51條第5款前段、第53條分別定有明文。又數罪併罰之定
    應執行之刑，除應考量行為人所犯數罪反應出之人格特性，
    並應權衡審酌行為人之責任與整體刑法目的及相關刑事政策
    ，在量刑權之法律拘束性原則下，依刑法第51條第5款之規
    定，採限制加重原則，以宣告各刑中之最長期為下限，各刑
    合併之刑期為上限，但最長不得逾30年，資為量刑自由裁量
    權之外部界限，並應受法秩序理念規範之比例原則、平等原
    則、責罰相當原則、重複評價禁止原則等自由裁量權之內部
    抽象價值要求界限之支配（最高法院100年度台上字第21號
    判決意旨參照）。又按法律上屬於自由裁量之事項，有其外
    部性界限及內部性界限，並非概無拘束。依據法律之具體規
    定，法院應在其範圍選擇為適當之裁判者，為外部性界限；
    而法院為裁判時，應考量法律之目的，及法律秩序之理念所
    在者，為內部性界限；法院為裁判時，二者均不得有所踰越
    。在數罪併罰，有二裁判以上，定其應執行之刑時，固屬於
    法院自由裁量之事項，然仍應受前揭外部性界限及內部性界
    限之拘束；上開更定之應執行刑，不應比前定之應執行刑加
    計其他裁判所處刑期後為重，否則即與法律秩序理念及法律
    目的之內部界限有違，難認適法（最高法院80年台非字第47
    3號判例、93年度台非字第192號判決參照）。
三、受刑人因犯如附表所示之罪，經本院判處如附表所示之刑，
    均經確定在案，有本院110年度易字第22號判決書及臺灣高
    等法院被告前案紀錄表各1份附卷可參（本院卷第17至36頁
    、第50頁至第52頁），茲檢察官聲請定其應執行之刑，經核
    與法律規定相符，應予准許。復參酌刑法第51條第5款之「
    外部性界限」，即指應於各刑中之最長期7月至各刑合併之
    刑期3年9月（計算式：7月×6罪+3月=3年9月）間定其應執行
    刑；並基於前述法律目的及秩序等「內部性界限」，考量其
    中如附表編號1至6所示案件，經本院110年度易字第22號判
    決應執行有期徒刑2年6月確定。揆諸上述說明，本院所定應
    執行刑之刑度裁量，除應高於7月外，亦不得踰越2年9月（
    計算式：2年6月+3月=2年9月）。
四、本院衡酌受刑人所犯如附表所示7罪均為竊盜之犯罪類型，
    其行為態樣、手段、動機、目的、侵害法益種類均相同，犯
    罪時間亦均相近，其責任非難重複之程度較高，暨附表編號
    1至6所示之罪前已分別定執行刑，兼衡責罰相當與刑罰經濟
    之原則而為整體評價後，定其應執行刑。從而，聲請人以本
    院為上開案件之最後事實審理法院，聲請定受刑人應執行之
    刑，本院審核認聲請為正當，就如附表所示各罪所處之刑，
    應定其應執行之刑如主文所示。
五、又依最高法院刑事大法庭110年度台抗大字第489號裁定意旨
    ，「定應執行刑，不僅攸關國家刑罰權之行使，於受刑人之
    權益亦有重大影響，除顯無必要或有急迫情形外，法院於裁
    定前，允宜予受刑人以言詞、書面或其他適當方式陳述意見
    之機會，程序保障更加周全。」然本案聲請就附表編號1至7
    所示之罪定其應執行之刑，牽涉案件情節單純，可資減讓之
    刑期幅度有限，顯無必要再命受刑人以言詞、書面或其他適
    當方式陳述意見，尚與最高法院刑事大法庭上開裁定意旨無
    違，附此敘明。
六、爰依刑事訴訟法第477條第1項，刑法第53條、刑法第51條第
    5款，裁定如主文。
中　　華　　民　　國　　111 　年　　1 　　月　　19　　日
                  刑事第二庭  法　官　黃佩穎
以上正本證明與原本無異。
如不服本裁定，應於送達後5日內，向本院提出抗告狀。
                              書記官  李偉民
中　　華　　民　　國　　111 　年　　1 　　月　　19　　日
附表：受刑人趙秀龍應執行之刑案件一覽表 
編號       1      2      3 4 罪名  竊盜 竊盜 竊盜 竊盜 宣告刑  有期徒刑7月 有期徒刑7月 有期徒刑7月 有期徒刑7月 犯罪日期  110年4月中旬某日傍晚 110年4月28日21時20分許 110年4月29日凌晨2時42分許 110年7月26日23時許 偵查(自訴)機關年度案號  福建金門地方檢察署110年度偵字第641號     最後 事實審 法 院 福建金門地方法院     案 號 110年度易字第22號     判 決 日 期 110年11月26日    確定判決 法 院 福建金門地方法院     案 號 110年度易字第22號     判 決確 定日 期 110年12月21日    是否為得易科罰金之案件      否     否      否     否 備   註  金門地檢110年度執字第231號（已發監執行）    
  編號  5 6 7   罪名  竊盜  竊盜  竊盜  宣告刑  有期徒刑7月   有期徒刑7月   有期徒刑3月  犯罪日期  110年7月23日18時許、同年月24日16時4分許、同年8月1日16時11分許及同年8月3日19時許 110年8月初某日晚上某時 110年8月8日上午6時22分許、同年月9日21時許、同年月10日18時15分許  偵查(自訴)機關年度案號  福建金門地方檢察署110年度偵字第641號    最後 事實審 法 院 福建金門地方法院    案 號 110年度易字第22號    判 決日 期 110年11月26日    確定判決 法 院 福建金門地方法院    案 號 110年度易字第22號    判 決確 定日 期 110年12月21日      是否為得易科罰金之案件         否        否        是 備    註  金門地檢110年度執字第231號 （已發監執行）  金門地檢110年度執字第232號（已發監執行）